【裁判字號】    97,聲,1242
【裁判日期】    971020
【裁判案由】    返還擔保金
【裁判全文】
臺灣臺南地方法院民事裁定              97年度聲字第1242號
聲  請  人  京城商業銀行股份有限公司
法定代理人  己○○
相  對  人  戊○○○郭高德之.
            乙○○  郭高德之.
            丙○○  郭高德之.
            丁○○  郭高德之.
            甲○○  郭高德之.
上列當事人間聲請返還擔保金事件，本院裁定如下：
    主      文
本院九十七年度存字第五七七號提存事件聲請人所提存之九十二
年度甲類第四期中央政府建設公債，面額新臺幣壹拾萬元一張，
，共計壹拾萬元，准予返還。
聲請程序費用由相對人負擔。
    理      由
一、按訴訟終結後，供擔保人證明已定20日以上之期間，催告受
    擔保利益人行使權利而未行使，或法院依供擔保人之聲請，
    通知受擔保利益人於一定期間內行使權利並向法院為行使權
    利之證明而未證明者，法院應依供擔保人之聲請，以裁定命
    返還其提存物，民事訴訟法第104條第1項第3款定有明文。
    又上開規定依同法第106條，於其他依法令供訴訟上之擔保
    者，準用之。至所謂訴訟終結，在因假扣押或假處分所供擔
    保之情形，因該擔保係為保障受擔保利益人因不當假扣押所
    受損害而設，倘執行法院已依假扣押裁定實施假扣押之執行
    ，則在供擔保人撤回假扣押之執行前，受擔保利益人所受損
    害仍可能繼續發生，損害額既未確定，自無強令其行使權利
    之理。故在假扣押所供之擔保，供擔保人依民事訴訟法第10
    6條準用同法第104條第1項第2款規定，聲請以裁定命返還其
    擔保金之場合，必供擔保人已撤回假扣押之執行，始得謂與
    民事訴訟法第104條第1項第2款所定之「訴訟終結」相當，
    而得依該條款行使定期催告之權利（最高法院86年度台抗字
    第53號)。
二、本件聲請意旨略以：聲請人前經本院以97年度裁全字第788
    號假扣押裁定，以97年度存字第577號提存92年甲類第四期
    中央政府建設公債，面額合計新臺幣100,000元為擔保後，
    以鈞院97年度執全字第521號假扣押執行事件查封債務人銘
    揚金屬股份有限公司及郭高德之財產完畢。今聲請人業已撤
    回假扣押執行，又債務人郭高德業已於民國九十六年一月三
    十一日死亡，聲請人乃聲請法院裁定命郭高德之繼承人戊○○○、乙○○、丙○○、丁○○、甲○○限期行使權利，經
    本院以97年度聲字第795號裁定確定在案。而郭高德之繼承
    人戊○○○、乙○○、丙○○、丁○○、甲○○逾期未行使
    權利，爰依民事訴訟法第104條第1項第3款之規定，聲請返
    還提存物等語。
三、經查：聲請人就其主張之事實，業據提出郭高德繼承系統表
    、本院97年度聲字第795號民事裁定暨確定證明書及97年度
    司促字第5233號支付命令暨確定證明書為證，復經本院依職
    權調閱97年度執全字第521號保全程序卷、97年度存字第577
    號提存卷宗及97年度聲字第795號民事卷宗查核屬實。是聲
    請人聲請本院裁定命相對人限期行使權利確定，相對人並未
    行使權利等情，亦有本院民事紀錄科查詢表1紙在卷可憑。
    從而，聲請人聲請返還提存物，於法有據，應予准許。
四、依民事訴訟法第95條、第78條、第85條第1項前段，裁定如
    主文。
中    華    民    國    97    年    10    月    20    日
                  民事第一庭    法  官  孫玉文
以上正本證明與原本無異。
如不服本裁定應於送達後10日內向本院提出抗告狀，並應繳納抗
告裁判費新臺幣1,000元。
中    華    民    國    97    年    10    月    20    日
                                書記官  蘇玟心


司法院資訊處製作；財團法人民間司法改革基金會備份。
